【裁判字號】    95,易,301
【裁判日期】    950905
【裁判案由】    竊盜
【裁判全文】
臺灣宜蘭地方法院刑事判決               95年度易字第301號
公  訴  人  臺灣宜蘭地方法院檢察署檢察官
被      告  甲○○
上列被告因竊盜案件，經檢察官提起公訴（95年度偵字第2178號
），被告先就被訴事實為有罪之陳述，本院合議庭裁定由受命法
官獨任進行簡式審判程序，爰不經通常程序，判決如下：
    主  文
甲○○竊盜，處拘役伍拾日，如易科罰金，以銀元參佰元即新臺
幣玖佰元折算壹日。緩刑貳年。
    事  實
一、甲○○意圖為自己不法之所有，於民國95年5月21日晚間11
    時20分許，在宜蘭縣礁溪鄉○○路○段36號對面工地內，進
    入俊貿營造公司所有停放於前開工地之挖土機內，徒手竊取
    挖土機之電腦操作控制器1台、保險絲6只及黑油、礦泉水、
    鉗子等物，嗣因甲○○觸動挖土機內裝設之衛星導航防盜系
    統，經俊貿營造公司職員乙○○趕赴現場並報警處理，扣得
    甲○○所竊取之挖土機電腦操作控制器1台、保險絲6只及黑
    油、礦泉水、鉗子等物，因而查知上情。
二、案經宜蘭縣警察局礁溪分局移請臺灣宜蘭地方法院檢察署檢
    察官偵查起訴。
    理  由
一、上揭犯罪事實，業據被告甲○○於本院審理時坦承不諱，核
    與被害人即證人乙○○於警詢中指訴之失竊情節相符，並有
    被害人乙○○書立之贓物認領保管單1紙、現場照片12張可
    為佐證。本件事證至為明確，被告犯行堪以認定，應予依法
    論科。
二、核被告所為，係犯刑法第320條第1項之竊盜罪。被告行為後
    ，刑法業於94年2月2日經總統以華總一義字第09400014901
    號令修正公布，並於95年7月1日施行（下稱新刑法，修正前
    刑法下稱舊刑法），參酌最高法院95年5月23日刑事庭第8次
    會議決議，新刑法第2條第1項之規定，係規範行為後法律變
    更所生新舊法律比較適用之準據法，於新刑法施行後，應適
    用新刑法第2條第1項之規定，為「從舊從輕」之比較。另於
    比較時應就罪刑有關之共犯、未遂犯、想像競合犯、牽連犯
    、連續犯、結合犯，以及累犯加重、自首減輕暨其他法定加
    減原因（如身分加減）與加減比例等一切情形，本於統一性
    及整體性原則，綜其全部罪刑之結果而為比較。本案涉及法
    律變更之部分經附表所示比較新舊刑法之結果，新刑法未較
    有利於被告，依新刑法第2條第1項前段規定，自應適用行為
    時法即有利於被告之舊刑法。爰審酌被告犯罪之動機、目的
    、竊得財物之價值，被害人表明不予追究（參見本院審理筆
    錄）及犯罪後坦承不諱，態度尚稱良好等一切情狀，量處如
    主文所示之刑，並諭知易科罰金之折算標準，以示懲儆。末
    查，被告未曾受有期徒刑以上刑之宣告，有臺灣高等法院被
    告前案紀錄表存卷可參，其因一時疏忽，致罹刑章，犯後已
    深知悔悟，其歷經此次偵審程序後，當已知所警惕，而無再
    犯之虞，故本院認前開對其宣告之刑，以暫不執行為適當，
    爰併依舊刑法第74條第1款規定，宣告緩刑2年，以啟自新。
據上論斷，應依刑事訴訟法第273條之1第1項、第299條第1項前
段，刑法第2條第1項前段、第320條第1項，修正前刑法第41條第
1項前段、第74條第1款，罰金罰鍰提高標準條例第1條前段、修
正前罰金罰鍰提高標準條例第2條，現行法規所定貨幣單位折算
新台幣條例第2條，判決如主文。
本案經檢察官陳嘉瑜到庭執行職務
中    華    民    國    95    年    9    月     5     日
                  刑事第三庭  法  官  郭淑珍
以上正本證明與原本無異。
如不服本判決應於收受本判決後10日內向本院提出上訴書狀，其
未敘述上訴理由者，並得於提起上訴後10日內向本院補提理由書
狀(均須按他造當事人之人數附繕本)「切勿逕送上級法院」。
                              書記官  林秀麗
中    華    民    國    95    年    9     月    6     日
附錄法條：
刑法第320條第1項：
意圖為自己或第三人不法之所有，而竊取他人之動產者，為竊盜
罪，處五年以下有期徒刑、拘役或五百元以下罰金。
附表：
┌───┬───────┬────────┬──────┐
│比較  │舊刑法於本案適│新刑法於本案適用│依從舊從輕原│
│法條  │用之法律效果  │之法律效果      │則比較結果  │
├───┼───────┼────────┼──────┤
│刑法第│依罰金罰鍰提高│依刑法施行法第1 │無發生更有利│
│320第1│標準條例第1條 │條之1第2項提高30│或更不利於被│
│項    │規定，銀元500 │倍，最高可處新臺│告之變更。  │
│      │提高至10倍，最│幣15,000元。    │            │
│      │高可處銀元    │                │            │
│      │5,000即新臺幣 │                │            │
│      │15,000元。    │                │            │
├───┼───────┼────────┼──────┤
│刑法第│罰金刑：銀元1 │罰金刑：新臺幣  │本條從舊刑法│
│33條第│元以上。      │1,000元以上，以 │較有利於被告│
│5款   │              │百元計算之。    │。          │
├───┼───────┼────────┼──────┤
│刑法第│依修正前罰金罰│如易科罰金，以新│本條從舊刑法│
│41條第│鍰提高標準條例│臺幣1,000元、   │較有利於被告│
│1項前 │第2條規定，易 │2,000元或3,000元│。          │
│段    │科罰金數額提高│折算1日         │            │
│      │為100倍，如易 │                │            │
│      │科罰金，以銀元│                │            │
│      │300元即新臺幣 │                │            │
│      │900元折算1日。│                │            │
├───┼───────┼────────┼──────┤
│刑法第│影響緩刑宣告之│影響緩刑宣告之前│新刑法增列緩│
│74條  │前案不限故意或│案限於故意犯，增│刑宣告，得同│
│      │過失犯，未列併│列併得酌命被告應│時酌命被告負│
│      │得酌命被告應遵│遵守之事項。本件│擔，以舊刑法│
│      │守之事項。本件│被告前未曾受有期│較有利於被告│
│      │被告前未曾受有│徒刑以上刑之宣告│。          │
│      │期徒刑以上刑之│，得宣告緩刑，併│            │
│      │宣告，得宣告緩│得酌命被告應遵守│            │
│      │刑。          │之事項。        │            │
├───┴───────┴────────┴──────┤
│綜合比較結果：                                        │
│本案綜其全部罪刑之比較，無論罰金刑、易刑處分及緩刑之規│
│定，新刑法均未較有利於被告，故本案應一體適用行為時法即│
│舊刑法。                                              │
└───────────────────────────┘


司法院資訊處製作；財團法人民間司法改革基金會備份。
